---
title: "Ejercicio práctico Rmarkdown"
author:
    - names: "Andrea Chamorro Francisco"
date: "06/02/2025" 
output: 
    distill::distill_article:
        highlight: kate
        code_folding: false  
        toc: true     
        toc_depth: 3
        css: styles.css         
editor_options: 
  chunk_output_type: console
---
Este ejercicio se encuentra depositado en Zenodo y se puede consultar en el enlace  
```{r setup, include = FALSE}

knitr::opts_chunk$set(echo = FALSE)

# Cargar los paquetes necesarios
library(tidyr)
library(dplyr)

# Cargar los datos
data <- read.csv("data/top10s.csv")

```

# Informe hits de Spotify 2010-2019

## Datos
Los datos que se han analizado muestran los mayores éxitos de Spotify entre los años 2010 y 2019. Fuente:
<https://www.kaggle.com/datasets/leonardopena/top-spotify-songs-from-20102019-by-year/>

## Artistas con más éxitos
En el análisis se muestran los artistas que tienen más canciones en el top de Spotify durante los años 2010-2019.
```{r top_artists}

data %>% dplyr::count(artist) %>% arrange(desc(n)) %>% head()

```

## Estilos musicales con más éxitos
Se muestran los géneros musicales que más han aparecido en los rankings de Spotify en la última década
```{r top_genres}

data %>% dplyr::count(top.genre) %>% arrange(desc(n)) %>% head()

```

## Tendencia de la duración de los hits
Para poder estudiar si las canciones han ido reduciendo su duración con el paso de los años, hacemos una gráfica con la duración promedio de los éxitos por año, junto con una regresión lineal.
```{r duration_trend, fig.width=8, fig.height=6}

plot(dur ~ year, data = data)
abline(lm(dur ~ year, data = data))

```
## Discusión del gráfico
Como la pendiente de regresión lineal va hacia abajo, es decir, es negativa, nos indica que la duración de las canciones se ha ido reduciendo con el paso de los años.